【裁判字號】    98,易,700
【裁判日期】    980630
【裁判案由】    毒品危害防制條例
【裁判全文】
臺灣板橋地方法院刑事判決               98年度易字第700號
公  訴  人  臺灣板橋地方法院檢察署檢察官
被      告  甲○○
上列被告因毒品危害防制條例案件，經檢察官提起公訴（98年度
毒偵字第976 號），被告於本院準備程序進行中，就被訴之事實
為有罪之陳述，經告知其簡式審判程序之旨，並聽取當事人之意
見後，裁定進行簡式審判程序，判決如下：
    主    文
甲○○施用第二級毒品，累犯，處有期徒刑月，如易科罰金，
以新臺幣壹仟元折算壹日；扣案第二級毒品甲基安非他命壹包（
淨重零點陸公克）沒收銷燬。
    事    實
一、甲○○前於民國90年間，因施用毒品案件，經本院以90年度
    毒聲字第656 號裁定送勒戒處所，施以觀察勒戒後，因認無
    繼續施用毒品傾向，於90年2 月26日出所，該次施用毒品犯
    行且經臺灣板橋地方法院檢察署檢察官以90年度毒偵字第81
    3 號為不起訴處分確定；又於91年間，因施用毒品案件，經
    本院以91年度毒聲字第2607號裁定送勒戒處所，施以觀察勒
    戒後，因認無繼續施用毒品傾向，於91年9 月24日出所，該
    次施用毒品犯行復經臺灣板橋地方法院檢察署檢察官以91年
    度毒偵字第2756號為不起訴處分確定；(1)又於95年間，因施
    用第2 級毒品案件，經臺灣臺北地方法院以96年度簡字1574
    號判決處有期徒刑4 月確定（嗣經台灣台北地方法院以96年
    度聲減字第1998號裁定減為有期徒刑2 月確定），於97年4
    月5 日執行完畢後出監；(2)再於96年1 月29日，因施用第一
    、二級毒品案件，經台灣士林地方法院以96年度訴字第418
    號判決判處有期徒刑1 年2 月，減為有期徒刑7 月確定；(3)
    又於96年8 月29日，因施用第一、二級毒品案件，經本院以
    96年度訴字第4255號判決判處應執行有期徒刑1 年2 月確定
    ；(4)另於96年10月30日，因施用第一、二級毒品案件，經本
    院以97年度訴字第752 號判決判處有期徒刑1 年確定；(5)復
    於97年2 月5 日，因施用第一、二級毒品案件，經本院以97
    年度訴字第2201號判決判處有期徒刑1 年確定；(6)再於97年
    1 月26日凌晨零時35分許為警採尿前26小時內之某時許，因
    施用第一、二級毒品案件，經本院以97年度訴字第2927號判
    決判處有期徒刑8 月確定；前開(2)至(6)所示案件所處徒刑，
    嗣經本院以98年度聲字第861 號裁定其應執行有期徒刑3 年
    4 月確定；(7)另於97年8 月10日某許時，因施用第一、二級
    毒品案件，經本院以97年度訴字第4651號判決判處有期徒刑
    10月確定（均尚未執行完畢）；詎仍未知所戒慎，於98年1
    月19日，在臺北市○○○路144 巷5 弄5 號13樓之3 住處內
    ，以將甲基安非他命置於玻璃球內燒烤後吸食煙氣之方式，
    施用甲基安非他命1 次，嗣於98年1 月21日17時30分許，在
    台北縣三重市○○路○ 段98號「萊爾富」超商店內，為警查
    獲，併扣得甲基安非他命1 包（淨重0.6 公克），甲○○且
    同意接受員警採尿，其尿液檢體經警送鑑定後呈甲基安非他
    命陽性反應，乃悉上情。
二、案經臺北市政府警察局內湖分局報告臺灣板橋地方法院檢察
    署檢察官偵查後起訴。
    理    由
一、認定犯罪事實所憑之證據及理由：
(一)、訊據被告對其在上揭時、地施用第二級毒品甲基安非他命之
    事實，於本院審理中自白不諱；而其為警查獲時，同意接受
    員警採尿，其尿液檢體經警送驗後，呈甲基安非他命陽性反
    應乙節，亦有臺北市政府警察局內湖分局98年2 月18日北市
    警內分刑字第09830459600 號函所附臺北市政府警察局偵辦
    毒品案件尿液檢體委驗單、臺灣尖端先進生技醫藥股份有限
    公司於98年2 月6 日所出具之濫用藥物檢驗報告等附卷足憑
    （見偵查卷第55-59 頁）；另被告本件為警查獲時，所扣得
    結晶體1 包，經鑑定，確呈安非他命反應，復有臺北市政府
    警察局內湖分局查獲涉嫌毒品危害防制條例毒品初步鑑驗報
    告單在卷可稽（見偵查卷第20頁）；俱徵被告前開自白與事
    實相符，可以採信。
(二)、按觀察、勒戒或強制戒治執行完畢釋放後，5 年內再犯施用
    第一、二級毒品之罪者，檢察官應依法追訴，毒品危害防制
    條例第23條第2 項定有明文；次按修正毒品危害防制條例就
    施用毒品者，僅於「初犯」及「5 年後再犯」二種情形，有
    其追訴條件之限制，即須於初犯經觀察、勒戒或強制戒治釋
    放後，5 年內均無施用毒品之行為，始能認其前所實施之觀
    察、勒戒或強制戒治已足遮斷毒癮，而得於5年 後再犯時，
    再予適用初犯之規定，重行觀察、勒戒等程序；倘5 年內已
    經再犯，被依法追訴處罰，縱其第3 次（或第3 次以上）施
    用毒品之時間在初犯釋放5 年以後，即與「5 年後再犯」之
    情形有別，且因已於「5 年內再犯」，顯見其再犯率甚高，
    原實施觀察、勒戒或強制戒治，已無法收其實效，而無5 年
    戒斷期之存在，自無再經觀察、勒戒及強制戒治之必要，應
    由檢察官逕行起訴；最高法院著有95年度台非字第59號判決
    、95年度台非字第65號判決意旨可供參照；查被告前於90年
    間，因施用毒品案件，經本院以90年度毒聲字第656 號裁定
    送勒戒處所，施以觀察勒戒後，因認無繼續施用毒品傾向，
    於90年2 月26日出所，該次施用毒品犯行且經臺灣板橋地方
    法院檢察署檢察官以90年度毒偵字第81 3號為不起訴處分確
    定；又於91年間，因施用毒品案件，經本院以91年度毒聲字
    第2607號裁定送勒戒處所，施以觀察勒戒後，因認無繼續施
    用毒品傾向，於91年9 月24日出所，該次施用毒品犯行復經
    臺灣板橋地方法院檢察署檢察官以91年度毒偵字第2756號為
    不起訴處分確定；(1)又於95年間，因施用第2 級毒品案件，
    經臺灣臺北地方法院以96年度簡字1574號判決處有期徒刑4
    月確定（嗣經台灣台北地方法院以96年度聲減字第1998號裁
    定減為有期徒刑2 月確定），於97年4 月5 日執行完畢後出
    監；(2)再於96年1 月29日，因施用第一、二級毒品案件，經
    台灣士林地方法院以96年度訴字第418 號判決判處有期徒刑
    1 年2 月，減為有期徒刑7 月確定；(3)又於96年8 月29日，
    因施用第一、二級毒品案件，經本院以96年度訴字第4255號
    判決判處應執行有期徒刑1 年2 月確定；(4)另於96年10月30
    日，因施用第一、二級毒品案件，經本院以97年度訴字第75
    2 號判決判處有期徒刑1 年確定；(5)復於97年2 月5 日，因
    施用第一、二級毒品案件，經本院以97年度訴字第2201號判
    決判處有期徒刑1 年確定；(6)再於97年1 月26日凌晨零時35
    分許為警採尿前26小時內之某時許，因施用第一、二級毒品
    案件，經本院以97年度訴字第2927號判決判處有期徒刑8 月
    確定；前開(2)至(6)所示案件所處徒刑，嗣經本院以98年度聲
    字第861 號裁定其應執行有期徒刑3 年4 月確定；(7)另於97
    年8 月10日某許時，因施用第一、二級毒品案件，經本院以
    97年度訴字第4651號判決判處有期徒刑10月確定（均尚未執
    行完畢）等情，有臺灣高等法院被告前案紀錄表等在卷可稽
    ，是被告於90年2 月26日觀察勒戒完畢後，5 年以內，既猶
    有如前述再於91年間暨上開(1)至(3)所示時點之多次施用毒品
    犯行，且分經觀察勒戒、法院判處罪刑確定，依諸前開條例
    規定及最高法院判決意旨，因被告在觀察勒戒執行完畢釋放
    後之5 年內，業有該等多次施用毒品之行為，則被告本次於
    98年1 月19日所為施用毒品之行為，即與5 年後再犯之情形
    有別，無再經觀察、勒戒、強制戒治之必要，應由檢察官逕
    行起訴，附此敘明；綜上，本件事證已明，被告犯行堪以認
    定。
二、應適用之法律、科刑審酌事由：
(一)、核被告本件所為，係犯毒品危害防制條例第10條第2 項之施
    用第二級毒品罪；其施用前、後持有第二級毒品甲基安非他
    命之低度行為，為其施用之高度行為所吸收，不另論罪；又
    被告於95年間，因施用第2 級毒品案件，經臺灣臺北地方法
    院以96年度簡字1574 號 判決處有期徒刑4 月確定（嗣經台
    灣台北地方法院以96年度聲減字第1998號裁定減為有期徒刑
    2 月確定），於97年4 月5 日執行完畢後出監等情，亦有前
    揭臺灣高等法院被告前案紀錄表附卷可憑，是被告於有期徒
    刑執行完畢後，5 年以內，故意再犯本件有期徒刑以上之罪
    ，為累犯，應依刑法第47條第1 項規定，加重其刑。
(二)、茲審酌被告素行、智識程度、犯罪動機、目的、手段、前已
    因施用毒品犯行，受觀察勒戒及刑罰執行，詎猶仍再為本件
    施用毒品犯行，顯未知所戒慎，暨斟酌其施用毒品行為對於
    自身及社會所造成之危害程度非輕，然犯後坦承犯行，態度
    尚佳等一切情狀，就其本件犯行，量處如主文所示之刑，並
    諭知如易科罰金之折算標準，以示儆懲。
(三)、扣案第二級毒品甲基安非他命1 包（淨重0.6 公克），為查
    獲之第二級毒品，且因該包分裝袋內之甲基安非他命與乘裝
    前開毒品之分裝袋1 包，二者在物理上難以析離，均應依毒
    品危害防制條例第18條第1 項前段規定，諭知沒收銷燬。
據上論斷，應依刑事訴訟法第273 條之1 第1 項、第299 條第1
項前段、毒品危害防制條例第10條第2 項、第18條第1 項前段，
刑法第11條、第47條第1 項、第41條第1 項前段，判決如主文。
本案經檢察官郭季青到庭執行職務。
中    華    民    國    98    年    6     月    30    日
                  刑事第十六庭法  官  陳明偉
以上正本證明與原本無異。
如不服本判決應於送達後10日內向本院提出上訴狀。
                              書記官  陳玉心
中    華    民    國    98     年    6    月    30    日
附錄本案論罪科刑法條全文
毒品危害防制條例第十條
施用第一級毒品者，處六月以上五年以下有期徒刑。
施用第二級毒品者，處三年以下有期徒刑。


司法院資訊處製作；財團法人民間司法改革基金會備份。
